臺灣臺中地方法院民事判決
110年度沙簡字第587號
原      告  曾瑞芳即鬍鬚企業社

訴訟代理人  洪鈺婷律師
被      告  品鑫交通股份有限公司

法定代理人  李秋雪  
被      告  陳昌明  

上列當事人間請求損害賠償事件，本院於民國110年12月8日言詞
辯論終結，判決如下：
    主      文
被告應連帶給付原告新臺幣陸拾貳萬貳仟貳佰玖拾伍元，及自民
國一一○年八月二十八日起至清償日止，按年息百分之五計算之
利息。
訴訟費用新臺幣陸仟捌佰參拾元由被告連帶負擔。
本判決第一項得假執行。但被告如各以新臺幣貳拾壹萬元為原告
預供擔保後，得免為假執行。
    事實及理由
壹、程序方面
一、按因侵權行為涉訟者，得由行為地之法院管轄，民事訴訟法
    第15條第1項定有明文。經查，原告主張本件侵權行為地係
    位在臺中市大安區西濱公路北上142.2公里處，屬本院轄區
    ，依上開規定，本院自有管轄權，合先敘明。
二、被告均經合法通知，未於言詞辯論期日到場，核無民事訴訟
    法第386條各款所列情形，爰依原告之聲請，由其一造辯論
    而為判決。
貳、實體方面：
一、原告主張：
  ㈠原告以其所有車號000-0000自用大貨車（下稱系爭車輛），
    靠行於訴外人祥碩興業股份有限公司（下稱祥碩公司）營業
    ，經營車輛救援業務。於民國109年6月9日上午10時14分許
    ，原告之司機余承諺駕駛系爭車輛，行駛在臺中市大安區西
    濱公路北上142.2公里處時，適有被告陳昌明駕駛被告品鑫
    交通股份有限公司（下稱品鑫公司）所有車號000-00營業用
    半聯結車行駛於後方，被告陳昌明本應於前車左側保持半公
    尺以上之間隔超過，行至安全距離後，再顯示右方向燈駛入
    原來路線，而當時天候晴、日間自然光線、柏油路面鋪裝乾
    燥無缺陷、道路無障礙物、視距良好，並無不能注意之情形
    ，被告陳昌明竟疏於注意保持適當安全間隔，貿然超車，其
    營業用半聯結車遂追撞系爭車輛之左後方，造成系爭車輛毀
    損及余承諺頸部挫傷，而余承諺並未發現肇事因素。故原告
    爰依民法第191條之2、第184條第1項、第188條第1項等規定
    ，請求被告連帶賠償下列損害：
  ⒈營業損失571,295元：本件事故發生於000年0月0日，系爭車
    輛維修期間4個月，維修後需依道路交通安全規則第23條第1
    項規定向公路監理機關辦理登記，並依同條第2項規定檢驗
    合格，始能領得汽車新領牌照登記書重新開始營業，系爭車
    輛於109年11月16日始領得汽車新領牌照登記書，總計有5個
    月又8日無法營業，致原告受有營業損失，因原告共有三輛
    拖吊車執行道路救援業務，每一台拖吊車事發前六個月之月
    平均營業淨利（稅前）為114,259元，故原告請求5個月之營
    業損失計571,295元（114,259×4＝571,295）。
  ⒉拖吊費用51,000元：本件事故發生在臺中市大安區西濱公路
    北上142.2公里處，系爭車輛在事發後車頭即逆向且後輪咬
    死無法行駛，由臺中市政府警察局委由新銼億汽車有限公司
    將其拖吊大安派出所，支出拖吊費用47,250元（此部分原告
    已於本院110年度簡字第239號案件中請求，該案下稱前案）
    。原告其後將系爭車輛從大安派出所拖吊至彰化修車廠估價
    維修，因估價太高，原告自行將系爭車輛再從彰化拖吊至高
    雄之冠浤企業有限公司進行維修，支出彰化至高雄的拖吊費
    用51,000元。
　㈡並聲明：1.被告應連帶給付原告622,295元，及自起訴狀繕本
    最後送達翌日起至清償日為止，按年息5%計算之利息；2.願
    供擔保，請准宣告假執行。
二、被告均未於言詞辯論期日到場，亦未提出書狀為任何聲明或
    陳述。
三、得心證之理由：
  ㈠原告主張之事實，業據其提出與所述情節相符之系爭車輛行
    車執照、事故現場照片、交通事故初步分析研判表、原告與
    祥碩公司所簽訂之合約書、估價單、汽車新領牌照登記書、
    原告營業人銷售額與稅額申報書、拖吊費用估價單、前案民
    事判決、本院110年度原交簡字第2號刑事簡易判決等影本，
    及債權讓與同意書正本為證，並經本院調閱前案卷宗查核無
    誤，而被告均未於言詞辯論期日到場，亦未提出書狀為任何
    聲明或陳述，參以被告於前案言詞辯論時已到庭，對本件肇
    事責任不爭執，本院審酌原告提出之證據，認為其主張之事
    實足堪信為真正，爰採為判決之基礎。
  ㈡按因故意或過失，不法侵害他人之權利者，負損害賠償責任
    。汽車、機車或其他非依軌道行駛之動力車輛，在使用中加
    損害於他人者，駕駛人應賠償因此所生之損害。但於防止損
    害之發生，已盡相當之注意者，不在此限。受僱人因執行職
    務，不法侵害他人之權利者，由僱用人與行為人連帶負損害
    賠償責任。但選任受僱人及監督其職務之執行，已盡相當之
    注意或縱加以相當之注意而仍不免發生損害者，僱用人不負
    賠償責任。民法第184條第1項前段、第191條之2、第188條
    第1項分別定有明文。本件被告陳昌明因執行職務，駕駛汽
    車加損害於原告之物，既非無過失，自應賠償因此所生之損
    害，並由僱用人即被告品鑫公司與之連帶負損害賠償責任。
  ㈢原告就其主張受有營業損失571,295元、拖吊費用損失51,000
    元部分，已分別提出汽車新領牌照登記書、原告營業人銷售
    額與稅額申報書、拖吊費用估價單（見本院卷第67-75頁）
    為證，被告於前案對原告主張營業損失之計算方式並未加以
    爭執，參以原告對其請求及債權讓與部分，另以原證15之存
    證信函通知被告，業經被告收受，被告對此亦未表示意見，
    自應認原告之主張均可採信，故原告請求營業損失571,295
    元、拖吊費用損失51,000元部分，均應予以准許。
四、綜上所述，原告依侵權行為之法律關係，請求被告連帶給付
    622,295元，及自起訴狀繕本最後送達翌日即110年8月28日
    起至清償日為止，按年息5%計算之法定遲延利息，為有理由
    ，應予准許。
五、本件原告勝訴部分，係依民事訴訟法第427條第1項第11款規
    定適用簡易訴訟程序，所為被告敗訴判決，應依民事訴訟法
    第389條第1項第3款規定，依職權宣告假執行。另本院依職
    權，酌定相當之擔保金額，宣告被告預供擔保而免為假執行
    。
六、訴訟費用負擔之依據：民事訴訟法第78條、第85條第2項。
中　　華　　民　　國　　110 　年　　12　　月　　22　　日
                  沙鹿簡易庭   法  官  黃建都
以上為正本係照原本作成。
如不服本判決，應於送達後20日內，向本院提出上訴狀並表明上
訴理由，如於本判決宣示後送達前提起上訴者，應於判決送達後
20日內補提上訴理由書（須附繕本）。如委任律師提起上訴者，
應一併繳納上訴審裁判費。
中　　華　　民　　國　　110 　年　　12　　月　　22　　日
                               書記官